【裁判字號】    99,上訴,2531
【裁判日期】    990923
【裁判案由】    偽造文書等
【裁判全文】
臺灣高等法院刑事判決                99年度上訴字第2531號
上  訴  人
即  被  告  甲○○
上列上訴人因偽造文書等案件，不服臺灣士林地方法院99年度訴
字第134號，中華民國99年6月18日第一審判決（起訴案號：臺灣
士林地方法院檢察署99年度偵字第4548號），提起上訴，本院判
決如下：
    主  文
上訴駁回。
    事實及理由
一、本案經本院審理結果，認第一審以上訴人即被告甲○○犯刑
    法第158條第1項之僭行公務員職權罪、同法第216條、第211
    條之行使偽造公文書罪及同法第339條第1項之詐欺取財罪，
    並依想像競合犯之規定從一重之行使偽造公文書罪處斷，另
    依累犯之規定加重其刑，判處有期徒刑1年2月，核其認事用
    法及量刑均無不當，應予維持，並引用第一審判決書記載之
    事實、證據及理由（如附件）。
二、被告上訴意旨略以：公印、公文書非其所偽造；原審忽略刑
    法第57條其他情狀，未考量各該事由之全部具體情形，而判
    處被告有期徒刑1年2月，其量刑顯屬過重等語。惟查：被告
    對原判決所認定之犯罪事實坦承不諱，且於偵查中供稱：扣
    案公印係真實姓名不詳、綽號「傑哥」者所交付，公文書係
    自便利商店接收傳真所得，其有將公印蓋在公文書上等語（
    見偵卷第46-47、65-66頁），足認被告有偽造公文書之行為
    ，且與「傑哥」間有犯意聯絡及行為分擔，其雖未偽造該公
    印，仍應負共同正犯罪責。另按量刑之輕重，係屬事實審法
    院得依職權自由裁量之事項，苟已斟酌刑法第57各款所列情
    狀，而未逾越法定刑度，不得遽指為違法。經查：原判決就
    被告犯罪情節，已在事實欄明白認定及於理由欄詳加論斷，
    並敘明審酌被告不思循正當途徑獲取財物，竟運用智慧於不
    正之途，參與詐欺集團共同詐騙他人財物，且所為影響文書
    之正確性及公信力，並無足取，惟念其年輕識淺，於犯罪後
    坦承犯行不諱，且尚非主導全局之人，暨被告犯罪之動機、
    目的、手段、生活狀況、品行、智識程度、犯罪所生之危害
    等一切情狀，量處有期徒刑1年2月，就刑罰裁量職權之行使
    ，既未逾越法律所規定之範圍，亦無濫用權限之情形，自不
    得認其量刑有何不當。被告上訴意旨，指摘原判違法不當，
    為無理由，應予駁回。
據上論斷，應依刑事訴訟法第368條、第373條，判決如主文。
本案經檢察官陳明光到庭執行職務。
中    華    民    國    99    年    9     月    23    日
                  刑事第五庭  審判長 法  官  李英勇
                                     法  官  崔玲琦
                                     法  官  劉秉鑫
以上正本證明與原本無異。
如不服本判決，應於收受送達後10日內向本院提出上訴書狀，其
未敘述上訴之理由者並得於提起上訴後10日內向本院補提理由書
（均須按他造當事人之人數附繕本）「切勿逕送上級法院」。
                                     書記官  蔡宜蓁
中    華    民    國    99    年    9     月    23    日
附錄：本案論罪科刑法條全文
中華民國刑法第158條
（僭行公務員職權罪）
冒充公務員而行使其職權者，處3年以下有期徒刑、拘役或5百元
以下罰金。
冒充外國公務員而行使其職權者，亦同。
中華民國刑法第211條
（偽造變造公文書罪）
偽造、變造公文書，足以生損害於公眾或他人者，處1年以上7年
以下有期徒刑。
中華民國刑法第216條
（行使偽造變造或登載不實之文書罪）
行使第210條至第215條之文書者，依偽造、變造文書或登載不實
事項或使登載不實事項之規定處斷。
中華民國刑法第339條
（普通詐欺罪）
意圖為自己或第三人不法之所有，以詐術使人將本人或第三人之
物交付者，處5年以下有期徒刑、拘役或科或併科1千元以下罰金
。
以前項方法得財產上不法之利益或使第三人得之者，亦同。
前二項之未遂犯罰之。

司法院資訊處製作；財團法人民間司法改革基金會備份。
